---
title: "Trabalho de Probabilidade e Estatística"
author: "Brainer Sueverti de Campos - 790829 | Thiago Martins - 790964"
date: "20/04/2022"
output:
  html_document: default
  pdf_document: default
---

```{r setup, include=FALSE}
knitr::opts_chunk$set(echo = TRUE)
```
```{r, include=FALSE}
  #install.packages("readr");
  #install.packages("ggplot2");
  #install.packages("dplyr");
  #install.packages("hrbrthemes");
  #install.packages("tidyverse");
  library(readr)
  library(ggplot2)
  library(dplyr)
  library(hrbrthemes)
  library(tidyverse)
```
```{r,warning=FALSE}
  #install.packages("readr");
  #install.packages("ggplot2");
  #install.packages("dplyr");
  #install.packages("hrbrthemes");
  #install.packages("tidyverse");
  #library(readr)
  #library(ggplot2)
  #library(dplyr)
  #library(hrbrthemes)
  #library(tidyverse)
```

```{r, include=FALSE}
  data <- read_csv("BasePE.csv")
  summary(data)
  overallqual <- data$OverallQual
  overallcond <- data$OverallCond
  yearbuilt <- data$YearBuilt
  GarageCars <- data$GarageCars
  SalePrice <- data$SalePrice
```

##    As analises Univariadas forma feitas nas 5 variaveis (SalePrice, OverallQual, OverallCond,YearBuilt e GarageCars). Calculamos média, mediana,intervalo, distância interquartilica, variância, desvio padrão, tabela de frequência, boxplot, histograma e gráfico de densidade.
## OverrallQual (índice de qualidade geral)
##    A variável OverallQuall está levemente à direita ao analisar o grafico de densidade, histograma e o boxplot. Analisando númericamente vemos que os valores a diretita na tabela de frequência estão maiores também.
```{r, warning=FALSE}
cat("Média: ", mean(overallqual),"\n")
cat("Mediana:",median(overallqual),"\n")
cat("Intervalo:",max(overallqual) - min(overallqual),"\n")
cat("Distancia Interquartilica:",IQR(overallqual),'\n')
cat('Variância:',var(overallqual),'\n')
cat('Desvio Padrão:',sd(overallqual),'\n')
cat('\nTabela de Frequência')
table(overallqual)
boxplot(overallqual,
main = "BoxPlot - OVERALLQUALL",
ylab = "OveralQuall",
col = "#8b008b",
border = "black",
notch = TRUE
)

p <- data %>%
  ggplot( aes(x=overallqual)) +
    geom_histogram( binwidth=1, fill="#8b008b", color="#000000", alpha=0.9) +
    ggtitle('Histograma - OVERALLQUAL') +
    theme(
      plot.title = element_text(size=15)
    )
p

data %>%
  ggplot( aes(x=overallqual)) +
    geom_density(fill="#8b008b", color="#000000", alpha=0.8) +
    ggtitle("Densidade - OVERALLQUAL")
```

## OverrallCond(índice do estado do imóvel)
##    A variável OverralCond segue a mesma tendência da Variável OverralQual com um leve deslocamento à direita, indicado uma leve tendência a imóveis em bom estado.
```{r, warning=FALSE}
cat("Média: ", mean(overallcond),"\n")
cat("Mediana:",median(overallcond),"\n")
cat("Intervalo:",max(overallcond) - min(overallcond),"\n")
cat("Distancia Interquartilica:",IQR(overallcond),'\n')
cat('Variância:',var(overallcond),'\n')
cat('Desvio Padrão:',sd(overallcond),'\n')
cat('\nTabela de Frequência')
table(overallcond)
boxplot(overallcond,
main = "BoxPlot - OVERALLCOND",
ylab = "overallcond",
col = "#000099",
border = "black",
notch = TRUE
)

p <- data %>%
  ggplot( aes(x=overallcond)) +
    geom_histogram( binwidth=1, fill="#000099", color="#000000", alpha=0.9) +
    ggtitle('Histograma - OVERALLCOND') +
    theme(
      plot.title = element_text(size=15)
    )
p

data %>%
  ggplot( aes(x=overallcond)) +
    geom_density(fill="#000099", color="#000000", alpha=0.8) +
    ggtitle("Densidade - OVERALLCOND")
```

## YearBuilt(ano em que casa foi construída)
##    A variável YearBuilt tem um compartamento diferente, pois ela aumenta sua frequência ao aumentar o ano. Além disso, os gráficos mostram uma tendência total para direita com um comportamento crescente, prova disso numéricamente são a média e a mediada (1971.268, 1973) em um intervalo de 1872 e 2010.

```{r, warning=FALSE}
cat("Média: ", mean(yearbuilt),"\n")
cat("Mediana:",median(yearbuilt),"\n")
cat("Intervalo:",max(yearbuilt) - min(yearbuilt),"\n")
cat("Distancia Interquartilica:",IQR(yearbuilt),'\n')
cat('Variância:',var(yearbuilt),'\n')
cat('Desvio Padrão:',sd(yearbuilt),'\n')
cat('\nTabela de Frequência')
table(yearbuilt)
boxplot(yearbuilt,
main = "BoxPlot - YEARBUILT",
ylab = "yearbuilt",
col = "#006600",
border = "black",
notch = TRUE
)

p <- data %>%
  ggplot( aes(x=yearbuilt)) +
    geom_histogram( binwidth=5, fill="#006600", color="#000000", alpha=0.9) +
    ggtitle('Histograma - YEARBUILT') +
    theme(
      plot.title = element_text(size=15)
    )
p

data %>%
  ggplot( aes(x=yearbuilt)) +
    geom_density(fill="#006600", color="#000000", alpha=0.8) +
    ggtitle("Densidade - YEARBUILT")
```

## GarageCars(quantidades de carro que cabem na garagem da casa)
##    A variável GarageCars segue um comportamento contrário às outras variáveis ao analisar os gráficos, visto que ela tem um tendência levemente para a esquerda, ou seja, há um frequência um pouco maior para garagens que cabem menos carros. Contudo, a mediana mostra que uma centralidade dos valores. 
```{r, warning=FALSE}
cat("Média: ", mean(GarageCars),"\n")
cat("Mediana:",median(GarageCars),"\n")
cat("Intervalo:",max(GarageCars) - min(GarageCars),"\n")
cat("Distancia Interquartilica:",IQR(GarageCars),'\n')
cat('Variância:',var(GarageCars),'\n')
cat('Desvio Padrão:',sd(GarageCars),'\n')
cat('\nTabela de Frequência')
table(GarageCars)
boxplot(GarageCars,
main = "BoxPlot - GARAGECARS",
ylab = "GarageCars",
col = "#cc0000",
border = "black",
notch = TRUE
)

p <- data %>%
  ggplot( aes(x=GarageCars)) +
    geom_histogram( binwidth=1, fill="#cc0000", color="#000000", alpha=0.9) +
    ggtitle('Histograma - GARAGECARS') +
    theme(
      plot.title = element_text(size=15)
    )
p

data %>%
  ggplot( aes(x=GarageCars)) +
    geom_density(fill="#cc0000", color="#000000", alpha=0.8) +
    ggtitle("Densidade - GARAGECARS")
```

## SalePrice(Preço de venda)
## A variável SalePrice segue um comportamento parecido com a variável GarageCars ao analisar os gráficos, visto que ela tem um tendência fortemente para a esquerda, ou seja, há um frequência maior para a venda de casas com preços menores.
```{r, warning=FALSE}
cat("Média: ", mean(SalePrice),"\n")
cat("Mediana:",median(SalePrice),"\n")
cat("Intervalo:",max(SalePrice) - min(SalePrice),"\n")
cat("Distancia Interquartilica:",IQR(SalePrice),'\n')
cat('Variância:',var(SalePrice),'\n')
cat('Desvio Padrão:',sd(SalePrice),'\n')
cat('\nTabela de Frequência')
table(SalePrice)
boxplot(SalePrice,
main = "BoxPlot - SALEPRICE",
ylab = "SalePrice",
col = "#cc0000",
border = "black",
notch = TRUE
)

p <- data %>%
  ggplot( aes(x=SalePrice)) +
    geom_histogram( binwidth=1, fill="#cc0000", color="#000000", alpha=0.9) +
    ggtitle('Histograma - SALEPRICE') +
    theme(
      plot.title = element_text(size=15)
    )
p

data %>%
  ggplot( aes(x=SalePrice)) +
    geom_density(fill="#cc0000", color="#000000", alpha=0.8) +
    ggtitle("Densidade - SALEPRICE")
```

## As analises bivariadas foram feitas entre a variavel Saleprice e as demais variáveis. Calculamos a correlação e o gráfico de dispersão. As correlações mostram a relação entre duas variáveis se forem positiva possuem um comportamento crescente, se forem negativas possuem um comportamenteo descrescente e se for próximo de zero possuem um comportamento constante. Os gráficos de dispersão relacionam as duas variáveis em um plano cartersiano (demais variáveis,SalePrice).

## A Correlação entre OveralQual e SalePrice é positiva e próxima de 1 , isto quer dizer que possui um comportamento crescente forte. Prova disso visualmente, é o gráfico de dispersão entre as duas variáveis que é crescente. Ademais, isso quer dizer que quanto melhor o indice de qualidade do imóvel maior é seu valor de venda. 

```{r warning=FALSE}
cat("Correlação OverallQual: ", cor(data$OverallQual,data$SalePrice),"\n")
ggplot(data, aes(x= OverallQual, y=SalePrice)) + 
  ggtitle("Grafico de Dispersão - OverallQual") + 
  geom_point(size=4, color="#8b008b")
```

## A Correlação entre OverallCond e  SalePrice é -0.077 quer dizer que é próxima de zero, ou seja, o comportamento é constante. Prova disso visualmente, é o gráfico de dispersão entre as duas variáveis é relativamente constante, porém há um leve decremento a partir do meio do gráfico (por isso é negativo). Ademais, isso mostra que o Índice da condição de estado do imóvel é relativamente constante ao valor de venda.
```{r warning=FALSE}
cat("Correlação OverallCond: ", cor(data$OverallCond,data$SalePrice),"\n")
ggplot(data, aes(x= OverallCond, y=SalePrice)) + 
  ggtitle("Grafico de Dispersão - OverallCond") + 
  geom_point(size=4, color="#000099")
```

## A Correlação entre YearBuilt e SalePrice é de 0.523, isto quer dizer que é crescente e mais próxima de 1, ou seja, é um leve comportamento crescente. Prova disso visualmente, é o gráfico de dispersão entre as duas variáveis que é levemente crescente. Ademais, isso quer dizer que quanto mais nova a casa maior seu valor, mas é uma proporção relativamente pequena.  

```{r warning=FALSE}
cat("Correlação YearBuilt: ", cor(data$YearBuilt,data$SalePrice),"\n")
ggplot(data, aes(x= YearBuilt, y=SalePrice)) + 
  ggtitle("Grafico de Dispersão - YearBuilt") + 
  geom_point(size=4, color="#006600")
```

## A Correlação entre GarageCars e SalePrice é 0.64, isto quer dizer que a relação possui um comportamento crescente. Prova disso visualmente, é o gráfico de dispersão entre as duas variáveis que é crescente. Ademais, isso quer dizer que quanto mais carro que couber na garage maior é o valor do imóvel.

```{r warning=FALSE}
cat("Correlação GarageCars: ", cor(data$GarageCars,data$SalePrice),"\n")
ggplot(data, aes(x= GarageCars, y=SalePrice)) + 
  ggtitle("Grafico de Dispersão - GarageCars") + 
  geom_point(size=4, color="#cc0000")

```

## REGRESSÕES LINEARES com as analises de resíduos.
## Regressão Linear para OverellQual sem ajustes.
```{r, warning=FALSE}
fit1 <- lm(SalePrice ~ OverallQual, data = data) 
data$predicted <- predict(fit1)   
data$residuals <- residuals(fit1)
ggplot(data, aes(x = OverallQual, y = SalePrice)) +
geom_smooth(formula = y ~ x, method = "lm", se = TRUE, color = "8b008b") +      
  geom_segment(aes(xend = OverallQual, yend = predicted), alpha = .2) +      
  geom_point(aes(color = abs(residuals), size = abs(residuals))) +  
  scale_color_continuous(low = "green", high = "red") +             
  guides(color = FALSE, size = FALSE) +                            
  geom_point(aes(y = predicted), shape = 1) +
  ggtitle("Regressão Linear sem ajustes - OverallQual")+
  theme_bw()
```

##      Ao analisar a normalidade dos resíduos com o shapiro.test() verificamos que o p-value é muito próximo de zero o que quer dizer que eles não seguem uma normalidade e que os intervalos de confiança estão comprometidos.

```{r,warning=FALSE}
shapiro.test(residuals(fit1))
plot(fit1,which = 1,col=c("#8b008b"))
```

##      Para tentar chegar em uma normalidade aplicamos um log na variável SalePrice.

```{r,warning=FALSE}
logSalePrice <- log(data$SalePrice)
fit <- lm(logSalePrice ~ OverallQual, data = data) 
data$predicted <- predict(fit)   
data$residuals <- residuals(fit)
ggplot(data, aes(x = OverallQual, y = logSalePrice)) +
geom_smooth(formula = y ~ x, method = "lm", se = TRUE, color = "8b008b") +     
  geom_segment(aes(xend = OverallQual, yend = predicted), alpha = .2) +     
  geom_point(aes(color = abs(residuals), size = abs(residuals))) +  
  scale_color_continuous(low = "green", high = "red") +             
  guides(color = FALSE, size = FALSE) +                             
  geom_point(aes(y = predicted), shape = 1) +
  ggtitle("Regressão Lienar com ajustes - OverallQual")+
  theme_bw()
```

##    Verificamos o p-value. Contudo, ainda encontramos um valor muito próximo de zero que faz com que não cheguemos em uma normalidade.

```{r,warning=FALSE}
shapiro.test(residuals(fit))
plot(fit,which = 1,col=c("#8b008b"))

```

##     Fizemos o mesmo processo da variavel OverallQual nas demais variáveis para tentar atingir a normalidade.

##     Regressão Linear para OverellCond sem ajustes.

```{r, warning=FALSE}
fit2 <- lm(SalePrice ~ OverallCond, data = data) 
data$predicted <- predict(fit2)   
data$residuals <- residuals(fit2)
ggplot(data, aes(x = OverallCond, y = SalePrice)) +
geom_smooth(formula = y ~ x, method = "lm", se = TRUE, color = "8b008b") +      
  geom_segment(aes(xend = OverallCond, yend = predicted), alpha = .2) +      
  geom_point(aes(color = abs(residuals), size = abs(residuals))) +  
  scale_color_continuous(low = "green", high = "red") +             
  guides(color = FALSE, size = FALSE) +                             
  geom_point(aes(y = predicted), shape = 1) +
  ggtitle("Regressão Linear sem ajustes - OverallCond")+
  theme_bw()
```

##     Ao analisar a normalidade dos resíduos com o shapiro.test() verificamos que o p-value é muito próximo de zero o que quer dizer que eles não seguem uma normalidade e que os intervalos de confiança estão comprometidos.

```{r,warning=FALSE}
shapiro.test(residuals(fit2))
plot(fit2,which = 1,col=c("#8b008b"))
```

##     Para tentar chegar em uma normalidade aplicamos um log na variável SalePrice.

```{r,warning=FALSE}
logSalePrice <- log(data$SalePrice)
fit <- lm(logSalePrice ~ OverallCond, data = data) 
data$predicted <- predict(fit)   
data$residuals <- residuals(fit) 
ggplot(data, aes(x = OverallCond, y = logSalePrice)) +
geom_smooth(formula = y ~ x, method = "lm", se = TRUE, color = "8b008b") +      
  geom_segment(aes(xend = OverallCond, yend = predicted), alpha = .2) +      
  geom_point(aes(color = abs(residuals), size = abs(residuals))) +  
  scale_color_continuous(low = "green", high = "red") +             
  guides(color = FALSE, size = FALSE) +                             
  geom_point(aes(y = predicted), shape = 1) +
  ggtitle("Regressão Lienar com ajustes - OverallCond")+
  theme_bw()
```

##     Verificamos o p-value. Contudo, ainda encontramos um valor muito próximo de zero que faz com que não cheguemos em uma normalidade.

```{r,warning=FALSE}
shapiro.test(residuals(fit))
plot(fit,which = 1,col=c("#8b008b"))
```

##     Regressão Linear para YearBuilt sem ajustes.

```{r, warning=FALSE}
fit3 <- lm(SalePrice ~ YearBuilt, data = data) 
data$predicted <- predict(fit3)   
data$residuals <- residuals(fit3) 
ggplot(data, aes(x = YearBuilt, y = SalePrice)) +
geom_smooth(formula = y ~ x, method = "lm", se = TRUE, color = "8b008b") +       
  geom_segment(aes(xend = YearBuilt, yend = predicted), alpha = .2) +      
  geom_point(aes(color = abs(residuals), size = abs(residuals))) +  
  scale_color_continuous(low = "green", high = "red") +             
  guides(color = FALSE, size = FALSE) +                             
  geom_point(aes(y = predicted), shape = 1) +
  ggtitle("Regressão Linear sem ajustes - YearBuilt")+
  theme_bw()
```

##     Ao analisar a normalidade dos resíduos com o shapiro.test() verificamos que o p-value é muito próximo de zero o que quer dizer que eles não seguem uma normalidade e que os intervalos de confiança estão comprometidos.

```{r,warning=FALSE}
shapiro.test(residuals(fit3))
plot(fit3,which = 1,col=c("#8b008b"))
```

##     Para tentar chegar em uma normalidade aplicamos um log na variável SalePrice.

```{r,warning=FALSE}
logSalePrice <- log(data$SalePrice)
fit <- lm(logSalePrice ~ YearBuilt, data = data) 
data$predicted <- predict(fit)   
data$residuals <- residuals(fit)
ggplot(data, aes(x = YearBuilt, y = logSalePrice)) +
geom_smooth(formula = y ~ x, method = "lm", se = TRUE, color = "8b008b") +    
  geom_segment(aes(xend = YearBuilt, yend = predicted), alpha = .2) +     
  geom_point(aes(color = abs(residuals), size = abs(residuals))) + 
  scale_color_continuous(low = "green", high = "red") +             
  guides(color = FALSE, size = FALSE) +                             
  geom_point(aes(y = predicted), shape = 1) +
  ggtitle("Regressão Lienar com ajustes - YearBuilt")+
  theme_bw()
```

##     Verificamos o p-value. Contudo, ainda encontramos um valor muito próximo de zero que faz com que não cheguemos em uma normalidade.

```{r,warning=FALSE}
shapiro.test(residuals(fit))
plot(fit,which = 1,col=c("#8b008b"))
```

##     Regressão Linear para GarageCars sem ajustes.

```{r, warning=FALSE}
fit4 <- lm(SalePrice ~ GarageCars, data = data) 
data$predicted <- predict(fit4)   
data$residuals <- residuals(fit4) 
ggplot(data, aes(x = GarageCars, y = SalePrice)) +
geom_smooth(formula = y ~ x, method = "lm", se = TRUE, color = "8b008b") +      
  geom_segment(aes(xend = GarageCars, yend = predicted), alpha = .2) +      
  geom_point(aes(color = abs(residuals), size = abs(residuals))) +  
  scale_color_continuous(low = "green", high = "red") +             
  guides(color = FALSE, size = FALSE) +                             
  geom_point(aes(y = predicted), shape = 1) +
  ggtitle("Regressão Linear sem ajustes - GarageCars")+
  theme_bw()
```

##     Ao analisar a normalidade dos resíduos com o shapiro.test() verificamos que o p-value é muito próximo de zero o que quer dizer que eles não seguem uma normalidade e que os intervalos de confiança estão comprometidos.

```{r,warning=FALSE}
shapiro.test(residuals(fit4))
plot(fit4,which = 1,col=c("#8b008b"))
```

##     Para tentar chegar em uma normalidade aplicamos um log na variável SalePrice.

```{r,warning=FALSE}
logSalePrice <- log(data$SalePrice)
fit <- lm(logSalePrice ~ GarageCars, data = data) 
data$predicted <- predict(fit)   
data$residuals <- residuals(fit) 
ggplot(data, aes(x = GarageCars, y = logSalePrice)) +
geom_smooth(formula = y ~ x, method = "lm", se = TRUE, color = "8b008b") +       
  geom_segment(aes(xend = GarageCars, yend = predicted), alpha = .2) +      
  geom_point(aes(color = abs(residuals), size = abs(residuals))) +  
  scale_color_continuous(low = "green", high = "red") +             
  guides(color = FALSE, size = FALSE) +                             
  geom_point(aes(y = predicted), shape = 1) +
  ggtitle("Regressão Lienar com ajustes - GarageCars")+
  theme_bw()
```

##     Verificamos o p-value. Contudo, ainda encontramos um valor muito próximo de zero que faz com que não cheguemos em uma normalidade.

```{r,warning=FALSE}
shapiro.test(residuals(fit))
plot(fit,which = 1,col=c("#8b008b"))
```

## Sendo assim, verificamos que não conseguimos definir uma regressão linear bem ajustada, visto que usamos o modelo simples. Contudo, mesmo assim iremos calcular os intervalos e confiança.

## Intervalos de Confiança para a Variável OverllQual utilizando a função confint().

```{r,warning=FALSE}
confint(fit1)
```

## Intervalos de Confiança para a Variável OverllCond utilizando a função confint().

```{r,warning=FALSE}
confint(fit2)
```

## Intervalos de Confiança para a Variável YearBuilt utilizando a função confint().

```{r,warning=FALSE}
confint(fit3)
```

## Intervalos de Confiança para a Variável GarageCars utilizando a função confint().

```{r,warning=FALSE}
confint(fit4)
```
## Concluimos que conseguimos determinar algumas relações e informações acerca da leitura e interpretação dos dados, algumas dela: 'conforme a qualidade do imóvel aumenta o seu preço de venda aumentará também', 'quanto mais carros couber na garagem do imóvel maior será o preço de venda', frequências etc. Ademais, a normalidade dos resíduos não foi suficiente para gerar um intervalo de confiança para o coeficiente da angular da regressão linear mesmo realizando alguns ajustes, visto que foi feita uma regressão linear simples.

## As referências necessárias para a realização desse trabalho estão abaixo em forma de links. Agradecemos a todos os autores pelo conhecimento compartilhado.

##  - Prof. Afrânio Vieira por todas as aulas
##  - https://r-graph-gallery.com/index.html  (Gráficos)
##  - https://www.statology.org/univariate-analysis-in-r/
##  - https://www.statology.org/bivariate-analysis-in-r/
##  - https://rpubs.com/iabrady/residual-analysis
##  - https://www.rdocumentation.org/packages/stats/versions/3.6.2/topics/shapiro.test
##  - https://cran.r-project.org/web/packages/olsrr/vignettes/residual_diagnostics.html
